---
title: "Base de donnée Jeux Vidéo"
author: "πR"
date: "Version du `r format(Sys.time(), '%d %B, %Y')`"
output: 
  flexdashboard::flex_dashboard:
    theme: paper
---

```{r setup, include=FALSE}

# pour les thèmes à choisir :
# "default", "bootstrap", "cerulean", "cosmo", "flatly", "journal", "lumen", "paper", "readable", 
# "sandstone", "simplex", "spacelab", "united", "yeti"




library(skimr)
library(readr)
library(flexdashboard)
library(htmltools)
library(data.table)
library(htmlwidgets)
library(ggplot2)
library(dplyr)
library(plotly)
library(hrbrthemes)
library(viridis)
library(vtable)
library(visdat)
library(naniar)




DataVG <- read_csv("Data/Video_Game_Information.csv", col_types = cols(ReleaseYear = col_number(), NumPlayers = col_number(), AvgRating = col_number()))

DataVG <- DataVG %>% distinct(Title, .keep_all = TRUE)

DataGroup <- function(DATA,type = c("Categorie","Plat")) {
  if(type == "Categorie"){
    NewData <- DATA %>% group_by(Genre) %>% mutate(NumAvg = mean(NumPlayers),AvgGenre = mean(AvgRating),Nombre = n()) %>% distinct(Genre,.keep_all = TRUE) %>% select(Genre,NumAvg,AvgGenre,Nombre) %>% ungroup()
  }
  else if(type == "Plat"){
    NewData <- DATA %>% group_by(Platform) %>% mutate(NumAvg = mean(NumPlayers),AvgGenre = mean(AvgRating),Nombre = n()) %>% distinct(Platform,.keep_all = TRUE) %>% select(Platform,NumAvg,AvgGenre,Nombre) %>% ungroup()
  }
  return(NewData)
}


DataG <- DataGroup(DataVG,"Categorie")
DataP <- DataGroup(DataVG,"Plat")


# Description de la base de données



labelsVG <- c("Le nom du jeu vidéo",
            "La catégorie ou le type de gameplay du jeu concerné",
            "La plateforme du jeu vidéo concerné",
            "L'année de sortie du jeu vidéo",
            "Le nombre maximum de joueur en simultané",
            "La notation du jeu concerné comprise entre 0 et 10")

labelsG <- c("Le nom du genre de jeu vidéo",
            "Le nombre en moyenne de joueurs en simultané par rapport à la catégorie",
            "Moyenne par la catégorie",
            "Nombre de titres faisant partie de la catégorie")

labelsP <- c("Le nom de la plateforme",
            "Le nombre en moyenne de joueurs en simultané par rapport à la plateforme",
            "Moyenne par la plateforme",
            "Nombre de titres faisant partie de la plateforme")




```




Description de la base de données en général{data-navmenu="DataInfos"}
=======================================================================


### Informations base de données avec Vtable

```{r InfosData Vtable base de données général}
vtable(DataVG,labels=labelsVG,index=TRUE,factor.limit=0,data.title = "Base de données sur les jeux vidéo",missing = TRUE,lush = TRUE)
```



Description de la base de données par catégorie{data-navmenu="DataInfos"}
=======================================================================


### Informations base de données avec Vtable

```{r InfosData Vtable base de données par catégorie}
vtable(DataG,labels=labelsG,index=TRUE,factor.limit=0,data.title = "Base de données sur les jeux vidéo par catégorie",missing = TRUE,lush = TRUE)
```



Description de la base de données par plateforme{data-navmenu="DataInfos"}
=======================================================================


### Informations base de données avec Vtable

```{r InfosData Vtable base de données par plateforme}
vtable(DataP,labels=labelsP,index=TRUE,factor.limit=0,data.title = "Base de données sur les jeux vidéo par plateforme",missing = TRUE,lush = TRUE)
```





Statistique descriptive de la base générale {data-navmenu="Video Games"}
=======================================================================


### Base de données des Jeux Vidéo

```{r InfoStats skimr base de données générale}
skim(DataVG)
```



Statistique descriptive de la base par catégorie {data-navmenu="Video Games"}
=======================================================================


### Base de données des Jeux Vidéo

```{r InfoStats skimr base de données par catégorie}
skim(DataG)
```




Statistique descriptive de la base par plateforme {data-navmenu="Video Games"}
=======================================================================


### Base de données des Jeux Vidéo

```{r InfoStats skimr base de données par plateforme}
skim(DataP)
```




Valeurs manquantes {data-navmenu="Video Games"}
=======================================================================


## Column {data-width="500"}

### Représentation graphique des variables de la base générale

```{r Graphique de valeurs manquantes de la base de données générale}
vis_dat(DataVG)
```


## Column {data-width="500"}

### Représentation graphique des variables de la base par plateforme

```{r Graphique de valeurs manquantes de la base de données par plateforme}
vis_dat(DataP)
```


### Représentation graphique des variables de la base par catégorie

```{r Graphique de valeurs manquantes de la base de données par genre}
vis_dat(DataG)
```





Répartition par catégorie {data-navmenu="Graphiques"}
=======================================================================

### Graphique intéractif de la variable Température

```{r Graphique de répartition}

plot_ly(DataP,x = ~Platform,y = ~Nombre,type = "bar",color = ~Platform) %>% 
  layout(xaxis = list(title = "Répartition des plateformes", zerolinewidth = 2, gridcolor = 'ffff',rangeslider = list(visible = T)),
         showlegend = T, title='Représentation graphique des plateformes',
         yaxis = list(zerolinecolor = '#ffff',
                      zerolinewidth = 2,
                      gridcolor = 'ffff'),
         plot_bgcolor='#e5ecf6', margin = 0.5,
         legend = list(title = list(text="<br> Plateforme <br>"))) %>%
  config(scrollZoom = TRUE,modeBarButtonsToAdd = c("drawline",
                                                   "drawopenpath",
                                                   "drawclosedpath",
                                                   "drawcircle", 
                                                   "drawrect", 
                                                   "eraseshape",
                                                   "editInChartStudio",
                                                   "toggleSpikesLines"),locale = "fr")



```





Graphique 3D par genre {data-navmenu="Graphiques"}
=======================================================================

### Graphique intéractif plotly de la base de données par genre

```{r Graphique 3D genre}


plot_ly(DataG, x = ~NumAvg, y = ~AvgGenre, z = ~Nombre, color = ~Genre) %>% 
  add_markers() %>% 
  layout(scene = list(xaxis = list(title = 'Nombre moyen de joueur en simultané'),
                     yaxis = list(title = 'La moyenne par catégorie'),
                     zaxis = list(title = 'Nombre de titre de la catégorie représenté')),
         legend = list(title = list(text="<br> Catégorie <br>"))) %>%
    config(scrollZoom = TRUE,modeBarButtonsToAdd = c("drawline",
                                                   "drawopenpath",
                                                   "drawclosedpath",
                                                   "drawcircle", 
                                                   "drawrect", 
                                                   "eraseshape",
                                                   "editInChartStudio",
                                                   "toggleSpikesLines"),locale = "fr")

```




Graphique 3D par plateforme {data-navmenu="Graphiques"}
=======================================================================

### Graphique intéractif plotly de la base de données par plateforme

```{r Graphique 3D platforme}


plot_ly(DataP, x = ~NumAvg, y = ~AvgGenre, z = ~Nombre, color = ~Platform) %>% 
  add_markers() %>% 
  layout(scene = list(xaxis = list(title = 'Nombre moyen de joueur en simultané'),
                     yaxis = list(title = 'La moyenne par plateforme'),
                     zaxis = list(title = 'Nombre de titre de la plateforme représenté')),
         legend = list(title = list(text="<br> Plateforme <br>")),
         plot_bgcolor = 'rgb(243, 243, 243)') %>%
    config(scrollZoom = TRUE,modeBarButtonsToAdd = c("drawline",
                                                   "drawopenpath",
                                                   "drawclosedpath",
                                                   "drawcircle", 
                                                   "drawrect", 
                                                   "eraseshape",
                                                   "editInChartStudio",
                                                   "toggleSpikesLines"),locale = "fr")

```




Graphique 3D général n1{data-navmenu="Graphiques"}
=======================================================================

### Graphique intéractif plotly de la base de données catégorie

```{r Graphique 3D general n1}


plot_ly(DataVG, x = ~ReleaseYear, y = ~NumPlayers, z = ~AvgRating, color = ~Genre,text = ~paste('Titre:', Title, '<br>Catégorie:', Genre, '<br>Plateforme:', Platform)) %>% 
  add_markers() %>% 
  layout(scene = list(xaxis = list(title = 'Année de sortie du titre'),
                     yaxis = list(title = 'Nombre de joueurs max en simultané'),
                     zaxis = list(title = 'Note moyenne')),
         legend = list(title = list(text="<br> Catégorie <br>")),
         plot_bgcolor = 'rgb(243, 243, 243)') %>%
    config(scrollZoom = TRUE,modeBarButtonsToAdd = c("drawline",
                                                   "drawopenpath",
                                                   "drawclosedpath",
                                                   "drawcircle", 
                                                   "drawrect", 
                                                   "eraseshape",
                                                   "editInChartStudio",
                                                   "toggleSpikesLines"),locale = "fr")

```




Graphique 3D général n2{data-navmenu="Graphiques"}
=======================================================================

### Graphique intéractif plotly de la base de données plateforme

```{r Graphique 3D general n2}


plot_ly(DataVG, x = ~ReleaseYear, y = ~NumPlayers, z = ~AvgRating, color = ~Platform,text = ~paste('Titre:', Title, '<br>Catégorie:', Genre, '<br>Plateforme:', Platform)) %>% 
  add_markers() %>% 
  layout(scene = list(xaxis = list(title = 'Année de sortie du titre'),
                     yaxis = list(title = 'Nombre de joueurs max en simultané'),
                     zaxis = list(title = 'Note moyenne')),
         legend = list(title = list(text="<br> Platform <br>")),
         plot_bgcolor = 'rgb(243, 243, 243)') %>%
    config(scrollZoom = TRUE,modeBarButtonsToAdd = c("drawline",
                                                   "drawopenpath",
                                                   "drawclosedpath",
                                                   "drawcircle", 
                                                   "drawrect", 
                                                   "eraseshape",
                                                   "editInChartStudio",
                                                   "toggleSpikesLines"),locale = "fr")

```


